pl: Typ piasty śruby napędowej: Amortyzowana piasta; Zestaw z wymienną piastą; Gumowa piasta (wciskana); Stała piasta; Piasta wielowypustowa; Inny
da: Propelnavtype: Stødabsorberende nav; Udskifteligt navsæt; Gumminav (indpresset); Massivt nav; Splines-nav; Andet
el: Τύπος πλήμνης έλικα: Πλήμνη με αντικραδασμική προστασία; Κιτ αντικαταστάσιμης πλήμνης; Πλήμνη από καουτσούκ (πρεσαριστή); Συμπαγής πλήμνη; Ραβδωτή πλήμνη; Άλλο
zh-TW: 螺旋槳輪轂類型: 緩衝輪轂; 可替換輪轂套件; 橡膠輪轂 (壓入式); 實心輪轂; 花鍵輪轂; 其他
nb: Propellnavtype: Polstret nav; Utskiftbart navsett; Gumminav (innpresset); Massivt nav; Splinenav; Annet
it: Tipo di mozzo dell'elica: Mozzo ammortizzato; Kit mozzo sostituibile; Mozzo in gomma (pressato); Mozzo solido; Mozzo scanalato; Altro
pt-BR: Hélice cubo tipo: Cubo amortecido; Kit de cubo substituível; Cubo de borracha (prensado); Cubo maciço; Cubo estriado; Outro
ja: プロペラハブタイプ: クッション付きハブ; 交換可能なハブキット; ラバーハブ (圧入); ソリッドハブ; スプラインハブ; その他
zh-CN: 螺旋桨桨毂类型: 缓冲桨毂; 可替换桨毂套件; 橡胶桨毂（压入式）; 实心桨毂; 花键桨毂; 其他
ko: 프로펠러 허브 유형: 쿠션 허브; 교체형 허브 키트; 고무 허브(압입식); 솔리드 허브; 스플라인 허브; 기타
sk-SK: Typ náboja vrtule: Odpružený náboj; Vymeniteľná súprava náboja; Gumový náboj (nalisovaný); Pevný náboj; Drážkovaný náboj; Iný
fr: Type de moyeu d’hélice: Moyeu amorti; Kit de moyeu remplaçable; Moyeu en caoutchouc (emmanché en force); Moyeu rigide; Moyeu cannelé; Autre
ru: Тип ступицы винта: Амортизирующая втулка; Комплект сменной втулки; Резиновая втулка (впрессованная); Цельная втулка; Шлицевая втулка; Другое
sl-SI: Vrsta pesta propelerja: Blaženo pesto; Komplet zamenljivega pesta; Gumijasto pesto (vtisnjeno); Polno pesto; Zobato pesto; Drugo
hu: Propelleragy típusa: Csillapított agy; Cserélhető agykészlet; Gumiagy (bepréselt); Tömör agy; Bordás agy; Egyéb
hr-HR: Vrsta glavčine propelera: Amortizirana glavčina; Komplet izmjenjive glavčine; Gumena glavčina (utisnuta); Puna glavčina; Utorna glavčina; Ostalo
fi: Potkurin navan tyyppi: Vaimennettu keskiö; Vaihdettava keskiösarja; Kumikeskiö (puristettu); Kiinteä keskiö; Urakeskiö; Muu
ro-RO: Tip butuc elice: Butuc cu amortizare; Kit de butuc înlocuibil; Butuc din cauciuc (presat); Butuc solid; Butuc canelat; Altele
en: Propeller hub type: Cushioned hub; Replaceable hub kit; Rubber hub (pressed-in); Solid hub; Spline hub; Other
bg-BG: Вид на главината на перката: Главина с амортизатор; Сменяем комплект главина; Гумена главина (пресована); Твърда главина; Шлицова главина; Друго
vi: Loại trục chân vịt: Trục có đệm; Bộ trục thay thế; Trục cao su (ép vào); Trục đặc; Trục rãnh then; Khác
cs: Typ náboje vrtule: Odpružený náboj; Sada vyměnitelného náboje; Gumový náboj (vlisovaný); Pevný náboj; Drážkovaný náboj; Ostatní
es: Tipo de buje de la hélice: Cubo amortiguado; Kit de cubo reemplazable; Cubo de goma (prensado); Cubo sólido; Cubo estriado; Otro
nl: Propeller naaf type: Gedempte naaf; Vervangbare naafkit; Rubberen naaf (ingeperst); Massieve naaf; Spline-naaf; Anders
lt-LT: Propelerio stebulės tipas: Amortizuojanti stebulė; Keičiamos stebulės rinkinys; Guminė stebulė (įpresuota); Kieta stebulė; Išdrožinė stebulė; Kita
pt-PT: Tipo de cubo da hélice: Cubo amortecido; Kit de cubo substituível; Cubo de borracha (pressionado); Cubo maciço; Cubo estriado; Outro
tr: Pervane göbeği tipi: Yastıklı göbek; Değiştirilebilir göbek kiti; Kauçuk göbek (preslenmiş); Sabit göbek; Frezeli göbek; Diğer
de: Art der Propellernabe: Gedämpfte Nabe; Austauschbares Nabenpaket; Gumminabe (eingepresst); Feste Nabe; Keilwellennabe; Sonstige
sv: Propellernavtyp: Dämpat nav; Utbytbart nav-kit; Gumminav (inpressat); Solitt nav; Splinesnav; Övrigt
th: ประเภทดุมใบพัด: ดุมใบพัดแบบมีวัสดุกันกระแทก; ชุดดุมเปลี่ยนได้; ดุมยาง (อัดเข้า); ดุมแบบแข็ง; ดุมร่องสไปลน์; อื่นๆ